---
title: "제목: 은행 대출 채무를 불이행 할 것같은 고객은?"

author: "만든이: 박예승"
date: '만든날짜: 2019. 9. 8 '

output: html_document
---

```{r setup, include=FALSE}
knitr::opts_chunk$set(echo = T,
                      results = "hide")

Sys.setlocale("LC_COLLATE", "ko_KR.UTF-8")
library(adabag)
library(caret)
library(ROCR)
library(gmodels)
library(C50)
```

## **1. 주제** 

 은행 대출 채무를 불이행할것으로 예측되는 고객은 누구인지 예측하는 모델 생성


## **2. 데이터 소개**

독일의 한 신용기관에서 얻은 대출정보가 들어 있는 데이터 입니다.
라벨 변수는 default 입니다.

```{r analysis0, results="markup"}

setwd("d:/R")
credit <- read.csv("credit.csv",stringsAsFactors = T)
str(credit) 

```



## **2. 데이터 탐색** 

채무 이행자와 불이행자가 7대 3의 비율로 들어있습니다. 

```{r analysis1, results="markup"}

prop.table( table(credit$default)  )

```

대출금은 0~10000 마르크의 분포를 보입니다. 

```{r}
credit <- read.csv("credit.csv")
xcol <- colnames(credit["amount"])
xcol2 <- credit[,xcol]
class1 <- sort(xcol2)
hist(class1 , col="gray", density=80, main="대출금 히스토그램그래프" )
par(new=T)
plot( class1, dnorm( class1, mean=mean(class1), sd=sd(class1)),type='l', axes=FALSE, ann=FALSE, col="red") 

```

대출금은 최소 250마르크에서 18424 마르크로 되어 있습니다. 


```{r analysis2, results="markup"}

summary( credit$amount)


```


## **3. 데이터로 모델 훈련**



```{r}
 set.seed(0)
 credit_shuffle <-  credit[ sample( nrow(credit) ),  ]
 train_num <- round( 0.9 * nrow(credit_shuffle), 0) 
 credit_train <- credit_shuffle[1:train_num ,  ]
 credit_test  <- credit_shuffle[(train_num+1) : nrow(credit_shuffle),  ]
 credit_model <- C5.0( credit_train[ ,-17] , credit_train[  , 17] )
 credit_pred <-  predict( credit_model, credit_test[  , -17] )
 

```

## **4. 모델 성능 평가**


```{r analysis3, results="markup"}
  CrossTable(  credit_test[   , 17], credit_pred )
```

채무 불이행자를 예측하는 모델의 정확도는 72 페센트입니다. 정확도가 좋지 않습니다. 

## **5. Roc 커브** 

예측 데이터 프레임을 생성합니다. 

```{r}
  
credit_test_prob <- predict(credit_model, credit_test, type = "prob")

credit_results <- data.frame(actual_type =credit_test[  , 17],
                          predict_type = credit_pred,
                          prob_yes = round(credit_test_prob[ , 2], 5),
                          prob_no = round(credit_test_prob[ , 1], 5))
```

예측 데이터 프레임을 csv 로 저장합니다.

```{r}
write.csv(credit_results, "credit_results.csv", row.names = FALSE)

```

ROC 커브를 그립니다. 


```{r echo=FALSE, eval=TRUE}
 
credit_results2 <- read.csv("credit_results.csv")
pred <- prediction(predictions = credit_results2$prob_yes,                
                   labels = credit_results2$actual_type)
perf <- performance(pred, measure = "tpr", x.measure = "fpr")
plot(perf, main = "ROC curve for Credit YES filter", col = "blue", lwd = 2)
abline(a = 0, b = 1, lwd = 2, lty = 2)
```

AUC 값을 출력합니다.

```{r analysis, results="markup"}
perf.auc <- performance(pred, measure = "auc")
unlist(perf.auc@y.values)

```

```{r analysis4, results="markup"}
 
credit_results <- read.csv("credit_results.csv")
a <- confusionMatrix(credit_results$predict_type, credit_results$actual_type, positive = "yes")
cat(' 민감도 : ', a$byClass[1], '\n',
     '특이도 : ', a$byClass[2], '\n',
     '정밀도 : ', a$byClass[3], '\n',
     '재현율 : ', a$byClass[1], '\n',
     '카파통계량 :', a$overall[2]) 

```
 
 카파 통계량도 0.35로 매우 좋지 않습니다. 부스팅 기법을 이용하여 모델의 성능을 개선해 보겠습니다. 
 
 
## **6. 모델 성능 개선 **


```{r analysis5, results="markup"}

set.seed(300)
m_adaboost <- boosting(default ~ ., data = credit)
p_adaboost <- predict(m_adaboost, credit)
p_adaboost$confusion

```

## **7. 결론 **

 부스팅 기법을 이용하여 정확도를 100% 로 개선하였습니다. 그렇다면 개선한 모델의 카파통계량은 어떻게 될까요 ? 
